最高法院刑事裁定　　　　　　　　一○○年度台抗字第五一號
再 抗告 人　詹洪金輝
上列再抗告人因違反毒品危害防制條例案件，不服台灣高等法院
中華民國九十九年十二月九日駁回抗告之裁定（九十九年度抗字
第一四五九號），提起再抗告，本院裁定如下：
    主  文
再抗告駁回。
    理  由
一、施用第一級毒品部分：  
按在監獄或看守所之被告，於上訴期間內向監所長官提出上訴書
狀者，視為上訴期間內之上訴，刑事訴訟法第三百五十一條第一
項定有明文。是被告之上訴書狀係依上開規定向該監獄長官提出
者，自無在途期間可供扣除。本件原裁定以台灣士林地方法院九
十九年度審訴字第二八七號刑事判決係於民國九十九年十月二十
六日送達再抗告人詹洪金輝所在之法務部矯正署台北監獄，由再
抗告人親自收受，有送達證書一紙在卷可稽，已對再抗告人發生
送達之效力，其上訴期間應自九十九年十月二十六日之翌日零時
起算，至九十九年十一月五日二十四時屆滿。詎再抗告人遲至九
十九年十一月九日始向法務部矯正署台北監獄提出上訴書狀，有
卷附該上訴書狀上之收文章可憑，顯已逾越上訴期間。再抗告意
旨以伊於第一審因傳拘未著遭通緝，九十九年十月五日到案後即
移送法務部矯正署台北看守所，於同年月十二日始移送法務部矯
正署台北監獄，一時無法取得狀紙以致遲延云云。惟依上開說明
，再抗告人係在其移送至法務部矯正署台北監獄十餘日後，始親
自收受第一審判決，自有相當之時日可提出上訴書狀。再抗告人
所辯於新收教化期間，無法取得狀紙云云，自不可採，因而駁回
再抗告人所提之抗告。經核原裁定並無違誤。再抗告意旨仍執前
詞以伊於九十九年十月十二日移至法務部矯正署台北監獄執行，
在收容教化期間已立即具狀上訴，請回復其上訴權益云云，係無
視上開原裁定之理由說明，任意指摘，揆諸上揭說明，其關於施
用第一級毒品部分之再抗告為無理由，應予駁回。
二、施用第二級毒品部分：
按不得上訴於第三審法院之案件，其第二審法院所為裁定，不得
抗告，另得再抗告之案件，如有上述情形者，仍不得再抗告，分
別為刑事訴訟法第四百零五條、第四百十五條第二項所明定。本
件再抗告人犯毒品危害防制條例第十條第二項之施用第二級毒品
罪，依刑事訴訟法第三百七十六條第一款之規定，經第二審裁定
者，不得抗告於第三審法院。原審法院既就再抗告人對第一審駁
回上訴之裁定之抗告予以裁定，依首開條文之規定，即屬不得再
抗告，再抗告人此部分提起再抗告，自非適法，應予駁回。
據上論結，應依刑事訴訟法第四百十二條、第四百十一條前段，
裁定如主文。
中    華    民    國  一○○  年    一    月   二十   日 
                      最高法院刑事第十二庭
                          審判長法官  陳  世  淙  
                                法官  陳  東  誥  
                                法官  何  菁  莪  
                                法官  許  錦  印  
                                法官  施  俊  堯  
本件正本證明與原本無異
                                      書  記  官  
中    華    民    國  一○○  年    一    月  二十五  日
                                                      v